【裁判字號】    95,易,1545
【裁判日期】    951004
【裁判案由】    竊盜
【裁判全文】
臺灣臺中地方法院刑事判決              95年度易字第1545號
公  訴  人  臺灣臺中地方法院檢察署檢察官
被      告  乙○○
上列被告因加重竊盜案件，經檢察官聲請以簡易判決處刑（九十
五年度偵字第四三一六號），本院沙鹿簡易庭認不宜以簡易判決
處刑，移由本院改依通常程序審判，本院判決如下：
    主  文
乙○○連續毀越牆垣竊盜，處有期徒刑柒月。
    事  實
一、乙○○與丙○○原係鄰居，分別承租位於臺中縣清水鎮○○
    路五二一號二樓之八號、同樓之七號相鄰之套房，二間套房
    僅以雙層木板加以間隔。詎乙○○竟基於意圖為自己不法所
    有之概括犯意，先於民國九十五年一月中旬某日，徒手扳開
    已損壞翻起之上揭雙層隔間木板，踰越屬牆垣之木板隔間，
    侵入丙○○位於上址之套房內（侵入住宅部分，未據告訴）
    ，竊取丙○○所有之女用粉紅色內衣及黑色內褲各一件；復
    於同年月三十日下午二時前之某時，以相同方式，侵入丙○○前開住處（侵入住宅部分，未據告訴），徒手竊取丙○○
    所有之紫色內褲一件。嗣九十五年一月三十日下午一、二時
    許，丙○○返回家中發覺後報警，並由警方於同日下午四時
    許，經乙○○同意進入其住處搜索，而在其房間之透明衣袋
    內發現前開女用粉紅色內衣、黑色內褲、紫色內褲各一件（
    已發還給丙○○）。
二、案經臺中縣警察局清水分局報請臺灣臺中地方法院檢察署檢
    察官偵查起訴。
    理  由
一、訊據被告固坦承警方有於其住處房間之透明衣袋內找到證人
    丙○○所有之前開女用粉紅色內衣、黑色內褲、紫色內褲各
    一件等情不諱，惟矢口否認有何加重竊盜之犯行，辯稱：伊
    當日下午一時三十分許至三時三十分許外出買火鍋料，伊沒
    有偷證人丙○○的內衣褲，警察搜索二次才找到前揭內衣褲
    ，第二次是因證人丙○○先生的朋友說那個地方再搜一次，
    才找到云云。然查：
  (一)證人丙○○於本院審理時證稱：伊房間隔間是用薄薄的木板
    隔開，後來因發現冰箱歪掉而且有內衣褲不見，才發覺隔間
    木板是可以扳開的，九十五年一月三十日下午一、二時許，
    伊與先生甲○○從娘家回來，發現又有內褲不見，門窗沒有
    被破壞，但放在隔間木板旁的垃圾筒已經倒了，所以伊先生
    約在下午三時左右報警，警察在被告房間內找到內衣褲時，
    有叫伊進去指認等語（參見本院卷第二七、二八、二九頁）
    ，核與證人甲○○於本院審理時證稱：過年前十幾天發現木
    板有異狀，木板不會自然撬開，應該是有人為用力推開，伊
    發現木板有撬開情形後，把冰箱及垃圾桶擺在那邊，初二從
    娘家回來後，伊太太整理衣服時，跟伊說又少了內衣褲，伊
    就去看垃圾桶，垃圾桶是倒的等語（參見本院卷第三○頁）
    相符，足見確實有人徒手扳開已損壞翻起之上揭雙層隔間木
    板，踰越屬牆垣之木板隔間，侵入證人丙○○位於上址之套
    房內竊取前揭內衣褲；而證人丙○○失竊之前揭內衣褲又在
    被告房間內尋獲，並放在透明衣袋內，顯見前揭內衣褲係在
    被告實力保管之下；且證人丙○○於當日下午一、二時發覺
    內褲失竊，由證人甲○○於當日下午三時許報警，警方在當
    日下午四時許在被告房間內查獲前揭內衣褲，被告對證人丙○○發覺內褲失竊後不久，即在其房間內尋獲前揭內衣褲乙
    節又無法提出合理之說明，益見前揭內衣褲為被告所竊取，
    至為灼然，被告空言抗辯，顯無可採。
  (二)被告辯稱：伊當日下午一時三十分許至三時三十分許外出買
    火鍋料，有不在場證明云云，並提出發票一紙為證。惟證人
    丙○○證稱：九十五年一月三十日下午一、二時許，伊與先
    生甲○○從娘家回來，發現又有內褲不見等語（參見本院卷
    第二八頁），因此證人丙○○所有之紫色內褲係在九十五年
    一月三十日下午一、二時前之某時失竊，縱被告於該日下午
    一時三十分許至三時三十分許外出，亦非完全在失竊時間內
    ，要難認係不在場證明。
  (三)被告又辯稱：警察搜索二次才找到前揭內衣褲，第二次是因
    證人丙○○先生的朋友說那個地方再搜一次，才找到云云，
    則被告言下之意顯係指責證人丙○○、甲○○或其不知名友
    人將前揭內衣褲放至被告房間內嫁禍於被告，然被告對此並
    未提出具體事證供本院審酌，且證人甲○○於本院審理時證
    稱：是警察自己進入被告房間，伊沒有進去，警察在發現有
    女用內衣褲才叫伊過去看，伊並沒有告訴警察要搜那裏等語
    （參見本院卷第三一、三二頁），並無被告所述有不知名友
    人要求警察搜索二次之情事，又證人丙○○於本院審理時證
    稱：伊完全不認識被告，與被告沒有仇恨或金錢上糾紛等語
    （參見本院卷第二九頁），是證人丙○○、甲○○當無構陷
    被告之理，被告空言辯稱遭人誣陷，並不可採。
  (四)此外，並有臺中縣警察局清水分局搜索、扣押筆錄、贓物認
    領保管單、現場圖各一份，及照片十九幀在卷可稽，本案事
    證明確，被告犯行洵堪認定，應依法論科。
二、按豆腐店工人因店房與他人倉庫毗連，見隔牆有裂縫，遂用
    竹片伸入倉庫，使穀子流出，以麻袋盛之，碾成白米後交由
    店主共同食用，其用竹片伸入倉庫竊取財物，係與踰越牆垣
    竊盜發生同樣結果之行為，自已構成刑法第三百二十一條第
    一項第二款之罪（最高法院四十二年臺上字第三五九號判例
    意旨參照）。查被告與證人丙○○所承租之前述二間套房中
    間以雙層木板加以間隔，分隔出各自特定之居住空間，揆諸
    前揭判例意旨，則該隔間木板，應具有牆垣之性質。被告徒
    手扳開已損壞翻起之上揭雙層隔間木板，踰越屬牆垣之木板
    隔間，侵入證人丙○○位於上址之套房內竊取證人丙○○所
    有之內衣褲，核其所為，係犯刑法第三百二十一條第一項第
    二款之毀越牆垣竊盜罪。公訴人論以刑法第三百二十條第一
    項之普通竊盜罪嫌，似有未洽，惟本於起訴事實同一，爰變
    更起訴法條為刑法第三百二十一條第一項第二款之毀越牆垣
    竊盜罪。被告行為後，刑法第五十六條連續犯之規定，業於
    九十四年二月二日修正公布刪除，並於九十五年七月一日施
    行，因行為後新法業已刪除連續犯之規定，此刪除雖非犯罪
    構成要件之變更，但顯已影響行為人刑罰之法律效果，自屬
    法律有變更；依行為時之舊法，被告數犯罪行為僅以一罪論
    ，而依裁判時之新法，被告數犯罪行為即須分論併罰，比較
    新、舊法結果，新法並未較有利於被告，應依新修正刑法第
    二條第一項前段規定，適用行為時法律即舊法論以連續犯。
    故被告先後二次毀越牆垣竊盜犯行，時間緊接，手法相同，
    觸犯構成要件相同之罪名，顯係出於概括之犯意為之，為連
    續犯，應依修正前刑法第五十六條規定，以一罪論，並加重
    其刑。爰審酌被告隨意進入他人住所竊取女用內衣褲，嚴重
    擾亂他人居住安全，造成人心恐慌，惡性非輕，暨其犯罪之
    動機、目的、手段、犯罪所得，犯後否認犯行，態度欠佳等
    一切情狀，量處如主文所示之刑，以示懲儆。
據上論斷，應依刑事訴訟法第二百九十九條第一項前段、第三百
條，刑法第五十六條（修正前）、第三百二十一條第一項第二款
，判決如主文。
中    華    民    國    95    年    10    月    4     日
                  刑事第十三庭  審判長法  官  陳慧珊
                                      法  官  許月馨
                                      法  官  黃裕仁
上正本證明與原本無異。
如不服本判決，應於送達後十日內向本院提出上訴狀（須附繕本
），上訴於臺灣高等法院臺中分院。
                                      書記官  王嘉仁
中    華    民    國    95    年    10    月    4     日
附錄論罪科刑法條
刑法第三百二十一條：
犯竊盜罪而有左列情形之一者，處六月以上五年以下有期徒刑：
一  於夜間侵入住宅或有人居住之建築物、船艦，或隱匿其內而犯
    之者。
二  毀越門扇、牆垣或其他安全設備而犯之者。
三  攜帶兇器而犯之者。
四  結夥三人以上而犯之者。
五  乘火災、水災或其他災害之際而犯之者。
六  在車站或埠頭而犯之者。
前項之未遂罰之。


司法院資訊處製作；財團法人民間司法改革基金會備份。
